【裁判字號】    92,訴,2252
【裁判日期】    921222
【裁判案由】    返還消費借貸款
【裁判全文】
臺灣板橋地方法院民事判決  九十二年度訴字第二二五二號
    原      告  華南商業銀行股份有限公司
    法定代理人  丁○○
    訴訟代理人  甲○○
    被      告  乙○○
    被      告  丙○○
右當事人間請求返還消費借貸款事件，經本院於九十二年十二月八日辯論終結，判決
如左：
    主    文
被告應連帶給付原告新台幣陸拾柒萬肆仟伍佰陸拾玖元，及自民國九十二年六月二十
一日起至清償日止，按年利率百分之八點二計算之利息，暨自民國九十二年七月二十
一日起至清償日止，其逾期在六個月以內者，按上開利率百分之十；逾期超過六個月
者，按上開利率百分之二十計算之違約金。
訴訟費用由被告連帶負擔。
    事實及理由
一、原告主張：被告乙○○於民國八十八年十月二十九日邀同被告丙○○為連帶保證
    人，向原告借款新台幣（下同）二百萬元，借期自八十八年十月二十九日起至一
    ○八年十月二十九日止。約定分期按月於每月二十九日清償本息，利息按原告基
    本放款利率加碼年息百分之零點三五計算，並同意隨原告基本放款利率調整而調
    整（貸放日年利率為百分之八點二）。又借款人如不依約清償本息時，逾期在六
    個月以內部分，按約定利率百分之十，逾期超過六個月部分，按約定利率百分之
    二十計付違約金，且借款人及連帶保證人均喪失期限利益，全部債務視為到期。
    詎被告乙○○自九十年十二月二日起即未還本繳息，依約其全部債務已視為到期
    ，計算渠共積欠原告本金一百九十萬八千五百六十六元及自九十年十二月二日起
    之及違約金。雖經原告向法院聲請拍賣被告乙○○所供擔保之抵押物，拍賣所得
    分配金額計有一百五十三萬六千元。經抵沖訴訟費用二萬一千二百八十五元及至
    九十二年六月二十日止之利息二十四萬二千六百八十六元、違約金三萬八千零三
    十二元及本金一百二十三萬三千九百九十七元外，尚有本金六十七萬四千五百六
    十九元及自九十二年六月二十一日起至清償日止，按年息百分之八．二計算之利
    息暨違約金，未獲清償。原告爰依消費借貸及連帶保證之法律關係，提起本件訴
    訟等語，並聲明：如主文第一項所示。
二、被告乙○○、丙○○則以：被告乙○○係因傷致殘，無法工作，故無力清償本件
    債務，並非蓄意拖欠云云置辯，並聲明：駁回原告之訴。
三、得心證之理由：本件原告主張之事實，業據其提出消費借貸契約、原告基本放款
    利率變動表、本院民事執行處九十一年度民執竹字第二五一六九號強制執行事件
    九十二年八月五日通知、分配表影本各一件為證，且為被告所不爭，自足信為真
    實。至被告無資力清償積欠原告之前開債務，則非解免債務之事由，被告仍應負
    清償本件債務之責，附此敘明。
四、按稱消費借貸者，謂當事人一方移轉金錢或其他代替物之所有權於他方，而約定
    他方以種類、品質、數量相同之物返還之契約；借用人應於約定期限內，返還與
    借用物種類、品質、數量相同之物，民法第四百七十四條第一項、第四百七十八
    條前段分別定有明文。次按稱保證者，謂當事人約定，一方於他方之債務人不履
    行債務時，由其代負履行責任之契約；數人負同一債務，明示對於債權人各負全
    部給付之責任者，為連帶債務；連帶債務之債權人，得對於債務人中之一人，或
    數人，或其全體，同時或先後請求全部或一部之給付，民法第七百三十九條、第
    二百七十二條第一項、第二百七十三條第一項亦分別規定明確。從而，被告乙○
    ○既有如主文第一項所示之借款本金、利息及違約金尚未清償，被告丙○○為本
    件借款之連帶保證人，自應負連帶償還責任。原告依消費借貸及連帶保證之法律
    關係訴請被告連帶給付，洵屬有據，應予准許。
五、訴訟費用負擔之依據：民事訴訟法第八十五條第二項。
中      華      民      國    九十二    年      十二    月    二十二    日
                                  臺灣板橋地方法院民事第二庭
                                              法      官林玫君
右為正本係照原本作成
如對本判決上訴，須於判決送達後廿日內向本院提出上訴狀
中      華      民      國    九十二    年      十二    月    二十二    日
                                              法院書記官曹復


司法院資訊處製作；財團法人民間司法改革基金會備份。
